臺灣板橋地方法院刑事判決　　　　　　　　　　　　九十一年度訴字第一八九三號
　　公　訴　人　臺灣板橋地方法院檢察署檢察官
　　被　　　告　乙○○　男　三.
　　　　　　　　丁○○　男　三.
右列被告因搶奪等案件，經檢察官提起公訴（九十一年度偵字第一三四七四號）及移
送併辦（九十一年度偵字第一九五九三號），本院判決如左：
    主  文
丁○○共同意圖為自己不法之所有，而搶奪他人之動產，累犯，處有期徒刑壹年壹月
。扣案之鑰匙壹支沒收。
乙○○共同意圖為自己不法之所有，而搶奪他人之動產，累犯，處有期徒刑玖月。
    事  實
一、丁○○曾於民國（下同）八十年五月十五日，因違反麻醉藥品管理條例案件，經
    臺灣臺北地方法院以八十年度訴字第九五一號，判處有期徒刑六年六月，嗣提起
    上訴，於八十年七月十三日，經臺灣高等法院以八十年度上訴字第二八五七號判
    決駁回上訴，於八十年九月十六日確定，甫於九十年八月十八縮短刑期執行完畢
    。乙○○曾於八十二年十一月十八日，因違反肅清煙毒條例案件，經台灣高等法
    院以八十一年度上訴字第五六二六號判決判處有期徒刑三年四月確定，於八十八
    年七月二十五日縮刑期滿執行完畢。
二、丁○○仍不知警惕，基於意圖為自己不法所有之概括犯意，與乙○○基於犯意聯
    絡：
  (一)於九十一年七月十七日二十二時許，在臺北縣板橋市○○路○段三五六號前，二
    人見甲○○所有車牌號碼ＱＫ６─８０７號之輕型機車，置於該處無人看管，且
    該機車鑰匙仍留置於機車上而未取出，即以該鑰匙發動機車，並將之騎走而竊取
    之。
  (二)隨後丁○○、乙○○以前述所竊取之機車為犯罪工具，由乙○○騎乘上開機車搭
    載丁○○四處尋找行搶之對象，於九十一年七月二十一日十二時十分許，二人騎
    乘機車在臺北縣板橋市○○路○段一三六巷內看見丙○○○一人獨自行走，即由
    乙○○騎乘機車在樓下負責接應，而丁○○尾隨丙○○○上樓至同巷七號二樓後
    ，即趁丙○○○不備之際，自後方下手搶奪丙○○○頸上金項鍊一條，得手後即
    下樓搭乘乙○○所騎乘之機車，往一三六巷口方向逃逸，而丙○○○在遭受搶奪
    後，隨即在後追趕並呼喊，乙○○因一時緊張，未注意車前狀況，致使其所騎乘
    之前述機車，在該一三六巷巷口與陳根本所駕駛之車牌號碼２Ｌ─７１２號營業
    自用小客車發生碰撞，致丁○○受有左臂鎖骨斷裂之傷害，並為據報前往處理之
    員警當場查獲，乙○○則趁隙逃逸。
  (三)丁○○經檢察官交保後，又承前同一竊盜犯意，於九十一年十月一日上午五時至
    六時許，在台北縣板橋市○○路一三六號前，以其之前所拾獲無人所有之鑰匙一
    支，竊取陳保羅所有車牌號碼ＡＢ－０１６號之重型機車，得手後供己騎乘使用
    。嗣於九十一年十月二日晚間十九時許，在台北縣中和市○○路五二四巷六六號
    前，為警當場查獲，並扣得其所有供竊盜用之機車鑰匙一支。
三、案經丙○○○訴由臺北縣政府警察局海山分局報請臺灣板橋地方法院檢察署檢察
    官偵查起訴及移送併辦。
    理  由
一、認定前述事實所憑之證據及理由：
  (一)被害人甲○○、陳保羅指稱其所有之機車先後遭竊，以及被害人丙○○○指稱其
    遭搶奪金項鍊情形。
  (二)證人陳根本證稱當時確有與乙○○駕駛之機車發生碰撞，並聽見被害人丙○○○
    高喊「搶劫、搶劫」自後追趕乙○○二人等情形。
  (三)有贓物認領保管單、車輛竊盜、車牌失竊資料個別查詢報表─查詢車輛認可資料
    等文件及機車照片三張在卷可憑。
  (四)有被告丁○○第二次竊盜機車用之鑰匙一支扣案可資佐證。
  (五)被告二人於審理中均坦承前述竊盜、搶奪等事實。
  (六)綜上，本件事證明確，被告二人前述犯行，均可認定。
二、論罪科刑：
  (一)被告二人所為，均係犯刑法第三百二十條第一項普通竊盜罪，及刑法第三百二十
    五條第一項之搶奪罪。
  (二)公訴人雖未及就被告丁○○所犯事實欄二、(三)所載竊盜部分起訴，但此部分與已
    起訴之竊盜犯行部分，有裁判上一罪關係，應為起訴效力所及，本院自得一併審
    理。
  (三)被告二人間就事實欄二(一)、(二)所犯上開二罪名，有犯意之聯絡及行為之分擔，為
    共同正犯。
  (四)被告丁○○先後二次竊盜犯行，時間緊接，罪名及犯罪構成要件均屬相同，顯係
    基於概括犯意為之，為連續犯，依刑法第五十六條規定，應以一罪論並加重其刑
    。
  (五)被告二人所犯上開二罪間，有方法、結果之牽連關係，為牽連犯，應從一重搶奪
    罪處斷。
  (六)被告二人分別有如事實欄所載之論罪科刑執行情形，有台灣高等法院檢察署刑案
    紀錄簡覆表在卷可憑，五年內再犯有期徒刑以上之本罪，均為累犯，依法均遞加
    重其刑。
  (七)爰審酌被告二人素行、犯罪之動機、方法、目的、手段、所生危害及犯罪後均坦
    承犯行，並已另外與被害人丙○○○達成和解，以八千元賠償損害之態度等一切
    情狀，各量處如主文所示之刑。
  (八)扣案之機車鑰匙一支，係被告丁○○所有供犯竊盜罪所用之物，業據其供述在卷
    ，應依法宣告沒收。
三、適用法條：
    刑事訴訟法第二百九十九條第一項前段，刑法第二十八條、第三百二十條第一項
    、第三百二十五條第一項、第五十五條、第四十七條、第三十八條第一項第二款
    ，罰金罰鍰提高標準條例第一條前段。
本案經檢察官林珮菁到庭執行職務
中      華      民      國    九十一    年     十二     月     十一     日
                                    台灣板橋地方法院刑事第三庭
                                          法  官  劉以全
右正本證明與原本無異
如不服本判決應於送達後十日內向本院提出上訴狀
                                          書記官  廖舜宜
中      華      民      國    九十一    年     十二     月     十一     日
附錄本案所犯法條全文
中華民國刑法第三百二十五條
(普通搶奪罪)
意圖為自己或第三人不法之所有，而搶奪他人之動產者，處六月以上五年
以下有期徒刑。
因而致人於死者，處無期徒刑或七年以上有期徒刑，致重傷者，處三年以
上十年以下有期徒刑。
第一項之未遂犯罰之。
中華民國刑法第三百二十條
(普通竊盜罪、竊佔罪)
意圖為自己或第三人不法之所有，而竊取他人之動產者，為竊盜罪，處五
年以下有期徒刑、拘役或五百元以下罰金。
意圖為自己或第三人不法之利益，而竊佔他人之不動產者，依前項之規定
處斷。
前二項之未遂犯罰之。
